【裁判字號】    90,易,655
【裁判日期】    900518
【裁判案由】    竊盜
【裁判全文】
臺灣桃園地方法院刑事判決                            九十年度易字第六五五號
    公  訴  人  臺灣桃園地方法院檢察署檢察官
    被      告  乙○○
右列被告因竊盜案件，經檢察官提起公訴（九十年度偵字第一九八七號），本院判決
如左：
    主  文
乙○○攜帶兇器毀越安全設備於夜間侵入住宅竊盜，處有期徒刑玖月。
    事  實
一、乙○○於民國（下同）八十九年十二月十九日晚上十一時許，前往甲○○位於桃
    園縣龜山鄉○○村○○街四二號住處，見家中無人，竟意圖為自己不法之所有，
    持其所有客觀上足對人之生命、身體、安全構成威脅，具有危險性可為兇器之拔
    釘器一只，毀壞該屋窗戶之安全設備，並踰越入內竊取甲○○所有之電視機（國
    際牌二九吋含遙控器）一台、電腦含印表機一台、ＣＤ音響一台、ＶＣＤ影音機
    一台、錄放影機一台、卡式錄音機一台、項鍊一條、耳環一對、遊樂器一台、跳
    舞機一台．電子辭典一部、手錶二只、ＮＯＫＩＡ５１３０行動電話一具等物，
    得手後將上述電視機藏匿於台北縣林口鄉○○路四五號之一內，並將其大嫂王瑞
    芬所有0000000000號行動電話之ＩＣ卡置放於前開竊得之ＮＯＫＩＡ
    ５１３０行動電話上，供己撥打電話使用。嗣經警向台灣大哥大股份有限公司調
    取通聯紀錄查獲上情，而於九十年一月十七日晚上七時許，知乙○○到案，乙○
    ○並帶同警方至上開處所起獲電視機一台。
二、案經桃園縣警察局龜山分局報請台灣桃園地方法院檢察署檢察官偵查起訴。
    理  由
一、訊據被告矢口否認有於右揭時、地竊盜之犯行，先於本院審理時辯稱：伊不是用
    拔釘器，伊沒有偷云云，稍後又改稱：伊記不太清楚了，伊因曾出車禍致記憶不
    好云云，惟查右揭竊盜之事實業據被告迭於警訊及偵查中坦承不諱，核與被害人
    甲○○指訴被害情節相符，且經証人王瑞芬於警訊証述：因日前我小叔乙○○曾
    向我兒子林宇軒拿我所有行動電話ＩＣ卡借去使用，所以我所有行動電話ＩＣ卡
    才會插入被害人甲○○失竊之行動電話等語屬實，並有贓物認領保管單一紙、台
    灣大哥大股份有限公司九十年一月十二日、一月十七日之函文附卷可稽，被告之
    前開辯解，純係畏罪卸責之詞，委無可採。故本件事証明確，被告犯行洵堪認定
    。
二、被告持其所有客觀上足對人之生命、身體、安全構成威脅，具有危險性可為兇器
    之拔釘器一只以毀壞安全設備並踰越之方式於夜間侵入住宅竊盜，核被告之所為
    ，係犯刑法第三百二十一條第一項第一款、第二款、第三款之攜帶兇器毀越安全
    設備於夜間侵入住宅竊盜罪。爰審酌被告犯罪之動機、目的、於夜間侵入住宅竊
    盜之手段，嚴重危害居住之安寧、竊取財物之價值及犯罪後之態度等一切情狀，
    量處如主文所示之刑，以資懲儆。至被告所有持之行竊之拔釘器一只，據被告於
    偵訊時所陳，其已將之丟棄，顯已滅失，故無庸為沒收之諭知，附此敘明。
據上論斷，應依刑事訴訟法第二百九十九條第一項前段，刑法第三百二十一條第一項
第一款、第二款、第三款，判決如主文。
本案經檢察官黃文明到庭執行職務。
中      華      民      國    九十      年      五      月     十八     日
                              臺灣桃園地方法院刑事第二庭
                                  法  官    林  恆  吉
右正本證明與原本無異。
如不服本判決，應於判決送達後十日內向本院提出上訴狀( 應附繕本 )，上訴於
臺灣高等法院。
                書記官   邱仲騏
中      華      民      國    九十      年      五      月    三十一    日
附錄論罪科刑法條：
刑法第三百二十一條第一項第一款、第二款、第三款
犯竊盜罪而有左列情形之一者，處六月以上五年以下有期徒刑：
一、於夜間侵入住宅或有人居住之建築物、船艦或隱匿其內而犯之者。
二、毀越門扇、牆垣或其他安全設備而犯之者。
三、攜帶兇器而犯之者。


司法院資訊處製作；財團法人民間司法改革基金會備份。
